【裁判字號】    92,易,805
【裁判日期】    920922
【裁判案由】    毒品危害防制條例
【裁判全文】
臺灣彰化地方法院刑事判決                          九十二年度易字第八五號
    公  訴  人  臺灣彰化地方法院檢察署檢察官
    被      告  甲○○
右列被告因違反毒品危害防制條例案件，經檢察官提起公訴（九十二年度毒偵字第一
四０六號），本院判決如左：
    主      文
甲○○施用第二級毒品，處有期徒刑肆月，如易科罰金，以佰元折算壹日。
扣案之玻璃管吸食器壹支沒收。
    事      實
一、甲○○前因施用毒品案件，經強制戒治期滿後，由臺灣彰化地方法院檢察署檢察
    官於九十一年五月十四日以九十一年度戒毒偵字第四六二、四六三、四六四、四
    六五號為不起訴處分確定。詎仍不知悔改，復基於施用第二級毒品安非他命之犯
    意，於九十二年五月十四日二十三時四十分許往前回溯九十六小時內之某一時點
    ，在不詳地點，以將安非他命放置於玻璃管吸食器內燒烤吸其煙霧之方式，施用
    安非他命一次。嗣於九十二年五月十四日二十二時三十分許，在國道一號公路二
    一八公里北向處（彰化縣埤頭鄉轄）為警查獲，並扣得其所有施用安非他命所用
    之玻璃管吸食器一支。
二、案經內政部警政署國道公路警察局第三警察隊報請臺灣彰化地方法院檢察署檢察
    官偵查起訴。
    理      由
一、訊據被告甲○○矢口否認有施用安非他命之犯行，辯稱：「尿液並不是我的，車
    子是我向別人借來的，扣案之玻璃管吸食器一支亦非我所有，未再施用安非他命
    」云云。惟查：被告對於警詢中其本人供述之任意性並未爭執，其為警查獲所採
    之尿液，係經被告親自排放，並當被告之面封緘，且扣案之玻璃管吸食器一支係
    被告所有施用安非他命所用之物一節，已據被告於警詢中供述甚明，復有尿液編
    號與真實姓名對照認證表一紙在卷足憑（見偵卷第八頁），另該尿液經檢驗結果
    ，呈甲基安非他命陽性反應，有彰化縣衛生局九十二年五月二十六日煙檢字第九
    二一０一九號煙毒尿液檢驗成績書一紙附卷可稽（見偵卷第二五頁），按甲基安
    非他命經施用入人體後，因代謝作用，約百分之七十於二十四小時內自尿中排出
    ，約百分之九十於九十六小時內自尿中排出，被告於九十二年五月十四日二十三
    時四十分許所採尿液中既經檢出前開安非他命類陽性反應，足證其為警查獲前四
    日內某時應有施用第二級毒品安非他命，此外，並有扣案之玻璃管吸食器一支可
    資佐證，故其前揭所辯「未再施用安非他命」云云，尚非可採。又被告前因施用
    毒品案件，經強制戒治期滿後，由臺灣彰化地方法院檢察署檢察官於九十一年五
    月十四日以九十一年度戒毒偵字第四六二、四六三、四六四、四六五號為不起訴
    處分確定等情，有該不起訴處分書一份、台灣高等法院被告全國前案紀錄表及台
    灣彰化地方法院檢察署刑案資料查註紀錄表在卷足憑。被告施用安非他命事證明
    確，其二犯（第一次係強制戒治）施用毒品犯行洵堪認定。
二、核被告甲○○所為，係犯毒品危害防制條例第十條第二項之施用第二級毒品罪。
    被告持有第二級毒品安非他命之低度行為應為其施用之高度行為吸收，不另論罪
    。爰審酌被告犯罪次數、施用之期間、動機、目的、方法，犯罪所生危害，現於
    戒治處所戒治中及犯後態度等一切情狀，量處如主文所示之刑，並諭知易科罰金
    折算標準。扣案之玻璃管吸食器一支為被告所有供犯罪所用之物，爰依法宣告沒
    收。
據上論斷，應依刑事訴訟法第二百九十九條第一項前段，毒品危害防制條例第十條第
二項，刑法第十一條前段、第四十一條第一項前段、第三十八條第一項第二款，罰金
罰鍰提高標準條例第二條，判決如主文。
本案經檢察官鮑慧忠到庭執行職務。
中      華      民      國    九十二    年      九      月    二十二    日
                                    台灣彰化地方法院刑事第二庭
                                        法      官  李  水  源
右正本證明與原本無異。
如不服本判決，應於判決送達後十日內向本院提出上訴狀( 須附繕本 )。
                                        法院書記官  廖  建  興
中      華      民      國    九十二    年      九      月    二十五    日
附錄論罪科刑法條全文：
毒品危害防制條例第十條
施用第一級毒品者，處六月以上五年以下有期徒刑。
施用第二級毒品者，處三年以下有期徒刑。


司法院資訊處製作；財團法人民間司法改革基金會備份。
